臺北高等行政法院判決　　　　　　　　　　　　　　 九十年度訴字第四八二五號
　　　　　　　　　　　　　　　.
　　原　　　告　甲○○
　　被　　　告　財政部臺北市國稅局
　　代　表　人　張盛和（局長）
　　訴訟代理人　乙○○
右當事人間因綜合所得稅事件，原告不服財政部中華民國九十年七月九日台財訴字第
○八九○○六六四六五號訴願決定，提起行政訴訟。本院判決如左：
　　主  文
原告之訴駁回。
訴訟費用由原告負擔。
　　事  實
一、事實概要：原告民國（下同）八十四年度綜合所得稅結算申報，經被告核定綜合
    所得總額為新台幣（下同）五、二七○、七五一元，淨額為四、九四五、八九四
    元。原告對核定執行業務所得五、二一○、八九四元不服，申經被告復查結果，
    未獲變更，原告仍未甘服，提起訴願亦遭決定駁回，遂向本院提起行政訴訟。
二、兩造聲明：
　(一)原告聲明：原處分及訴願決定均撤銷。
　(二)被告聲明：駁回原告之訴。訴訟費用由原告負擔。
三、兩造之爭點：原告主張其未具領系爭八十四年執行業務所得，被告應向領得人陳
    忠湧君課徵所得稅，是否有理？
甲、原告主張：
  (一)查聯邦診所為陳忠湧、廖世欉二人所設立、經營，與台北醫學院附屬醫院（以下
    簡稱北醫）於八十三年七月一日簽訂合約執行台北市老人體檢工作。該診所因業
    務需要，登報招聘醫師，原告因而應徵加入該診所工作；原告負責之工作為老人
    健康資訊服務，並未擔任管理診所之任何財務工作。復以原告應聘參與該項工作
    ，係在該診所取得上開合約後，並非原告直接向北醫取得該工作。又老人體檢工
    作於何時停辦，該診所並未通知原告。
  (二)次查陳忠湧曾立據向北醫領取各項費用，並私刻原告圖章列入領據內；原告事後
    得知，欲向陳忠湧追查，其已不知去向。原告受騙受害，均為實情，並非系爭稅
    款之納稅義務人，依照財政部六十八年一月九日台財稅第三○一二三號函釋：「
    各私立醫療機構申請設立登記之負責醫師為對象，核課其執行業務所得；但如經
    查明另有實際所得人者，應視個案情形，以實際所得人為對象，依所得稅法第十
    四條規定辦理。」本案應繳之所得稅，應逕向陳忠湧追討。
乙、被告主張：
  (一)原告當年度結算申報書，已自行申報該筆執行業務收入總額為六、五一三、六一
    八元，與北醫開立之扣繳憑單給付總額相同，申報書所得來源為北醫之地址（台
    北市○○街二五二號），是以其已自行申報在案，而原告係按收入總額百分之八
    十五計算必要費用，金額為五、五三六、五七五元，執行業務所得金額為九七七
    、○四三元，扣繳稅額為六五一、三六一元；與被告核定其收入之來源及金額並
    無不同。
  (二)被告經二次函證，經證實北醫對原告所開之扣繳憑單，其源自各次領款單，合計
    並無不符，領款單證等均為「聯邦診所」及具領人蓋章簽收；而扣繳憑單之所得
    類別，為執行業務報酬業務種類之「佣金收入」，按「甲方（指聯邦診所）負責
    各區、里、鄰長之安排接洽，車輛接送台北市老人（六十五歲以上）至北醫掛號
    、體檢等」「甲方應於辦理老人體檢業務之前一天，將體檢時間告知乙方（北醫
    ），以便乙方準備進行檢查事宜。」「‧‧‧台北市衛生局於接獲申請一個月內
    將健康補助費，撥付乙方（即北醫）之戶頭，屆時甲方再開立收據向乙方申請‧
    ‧‧」「本合約有效期間一年，自簽訂之日起計算之。」為北醫與聯邦診所於八
    十三年七月一日簽訂之「台北市老人體檢合作契約書」第二條、第七條、第八條
    及第十一條所明訂，並非其所稱之「貧民施醫」，核屬仲介老人至北醫體檢之佣
    金收入，應按當年度收入百分之二十核定必要費用，原核定並無不當。
  (三)本案該前項立合約書之代表人，雖非原告，惟其為聯邦診所之負責醫師，且自八
    十三年七月七日起原告已依約從事相關工作，並將北醫所付之所得，自書於結算
    申報書執行業務所得項下，對該項收入並無爭議，是以該筆所得歸課原告並無不
    當，被告原核定並無不合。
  (四)據上論述，本件原處分及所為復查、訴願決定均無違誤，為此請求判決如被告答
    辯之聲明。
　　理  由
一、按「個人之綜合所得總額，以其全年左列各類所得合併計算之︰‧‧‧第二類︰
    執行業務所得︰凡執行業務者之業務或演技收入，減除業務所‧‧‧直接必要費
    用後之餘額為所得額。‧‧‧執行業務費用之列支，準用本法有關營利事業所得
    稅之規定；其辦法由財政部定之。」「稽徵機關進行調查或復查時，納稅義務人
    應提示有關各種證明所得額之帳簿、文據；其未提示者，稽徵機關得依查得之資
    料或同業利潤標準核定其所得額。」及「執行業務者於規定期間內辦理結算申報
    並能提供證明所得額之帳簿、文據調查者，其執行業務所得，應依帳載核算認定
    。其未依規定提供調查者，應依所得稅法第八十三條及同法施行細則第十三條規
    定訂定之收入及費用標準核定其所得額。」分別為所得稅法第十四條、第八十三
    條及執行業務所得查核辦法第八條所明定。又「‧‧‧診所等私立醫療機構之所
    得，原則上，應依本部六十八年一月九日台財稅第三○一二三號函釋，以各私立
    醫療機構申請設立登記之負責醫師為對象，核課其執行業務所得；但如經查明另
    有實際所得人者，應視個案情形，以實際所得人為對象，依所得稅法第十四條規
    定辦理。」復為財政部八十六年十一月二十一日台財稅第八六一九二四三一九號
    函釋在案。
二、本件原告主張聯邦診所為陳忠湧、廖世欉二人所設立、經營，與北醫於八十三年
    七月一日簽訂合約執行台北市老人體檢工作。該診所因業務需要，原告因而應徵
    加入該診所工作；原告負責之工作為老人健康資訊服務，並未擔任管理診所之任
    何財務工作；原告於當年度並未領取聯邦診所取自北醫之執行業務所得，係陳忠
    湧所立字據向北醫領取各項費用，並私刻原告圖章列入領據內；且聯邦診所已於
    八十四年二月二十七日向醫師公會申請撤銷執業在案，以上所得原告均未具領，
    被告應向領款人陳忠湧課徵才合理云云。
三、經查原告八十四年度綜合所得稅結算申報書，已自行申報該筆執行業務收入總額
    為六、五一三、六一八元，與北醫開立之扣繳憑單給付總額相同，申報書所得來
    源為北醫之地址（台北市○○街二五二號），另原告係按收入總額百分之八十五
    計算必要費用，金額為五、五三六、五七五元，執行業務所得金額為九七七、○
    四三元，扣繳稅額為六五一、三六一元；有八十四年度綜合所得稅結算申報書及
    北醫編號八四字第執七十號扣繳憑單影本各一份在原處分卷可考，且為兩造所不
    爭執，堪信為真實。復經被告二次函證，證實北醫對原告所開之扣繳憑單，其源
    自各次領款單，合計並無不符，領款單證等均為「聯邦診所」及具領人蓋章簽收
    ；次查該年度之退稅額五八二、七一七元，退稅日期係八十五年七月十三日，退
    稅人為原告，且原告自承其自領，並有退稅主檔各細項線上查詢畫面一紙在卷足
    憑；至原告辯稱其並未領取聯邦診所取自北醫之執行業務所得，係陳忠湧私刻原
    告圖章盜領云云，卻未能舉證以實其說，自不足信。
四、綜上所述，原處分並無違誤，原告徒執前詞，聲請撤銷原處分及訴願決定，為無
    理由，應予駁回。
據上論結，本件原告之訴為無理由，爰依行政訴訟法第九十八條第三項前段，判決如
主文。
中　　華　　民　　國　　　九十一　　年　　　五　　　　月　　　三十　　　日
                            臺 北 高 等 行 政 法 院  第七庭
                                           審 判 長  法  官  鄭小康
                                                     法  官  林金本
                                                     法  官  黃秋鴻
右為正本係照原本作成。
如不服本判決，應於送達後二十日內，向本院提出上訴狀並表明上訴理由，如於本判
決宣示後送達前提起上訴者，應於判決送達後二十日內補提上訴理由書（須按他造人
數附繕本）。
中　　華　　民　　國　　　九十一　　年　　　五　　　　月　　三十一　　　日
                                                     書記官  黃瑞芬
